臺灣高雄地方法院民事判決
111年度雄簡字第1588號
原      告  高雄市澎湖同鄉會

法定代理人  莊吉雄  
訴訟代理人  莊國士  
被      告  林謝淑  
訴訟代理人  謝曜焜律師
            羅馬大廈管理委員會

法定代理人  廖淑美  
訴訟代理人  黃宗儒  
上列當事人間債務人異議之訴事件，本院民國111年9月6日言詞
辯論終結，判決如下：
    主      文
原告之訴駁回。
訴訟費用由原告負擔。
    事實及理由
一、原告主張：被告林謝淑依本院109年度簡上字第219號確定判
    決（下爭系爭確定判決）向本院聲請強制執行程序，經本院
    111年度司執字第24186號案件受理在案( 下稱系爭執行事件
    )，然系爭確定判決判命原告應將門牌號碼高雄市○○區○○路0
    0號3 樓之4 至17房屋（下稱系爭3 樓房屋）依財團法人高
    雄市建築師公會109 年3 月23日鑑定案號第00000000號鑑定
    報告書（下稱系爭鑑定報告）及其附件七所示工法及項目修
    復漏水及漏水所造成之損壞；及命原告及被告羅馬大廈管委
    會應連帶將被告林謝淑所有之門牌號碼高雄市○○區○○○路000
     號1 樓、2 樓房屋（下稱系爭房屋，其中2 樓下稱為系爭2
     樓房屋）依系爭鑑定報告及其附件八所示工法及項目修復
    漏水及漏水所造成之損壞。然原告施工時發現真實漏水係在
    公共管道間，與系爭3 樓房屋無關，故系爭確定判決記載漏
    水原因與現況事實不合，債權已不存在等語，為此，爰依強
    制執行法第14條第2項規定提起本件訴訟，並聲明：系爭執
    行事件應予撤銷。
二、㈠被告林謝淑則以：系爭確定判決係命原告及被告羅馬大廈
    管委會應連帶將其所有之系爭2 樓房屋，依系爭鑑定報告及
    其附件八所示工法及項目修復漏水及漏水所造成之損壞，是
    原告與被告羅馬大廈管理委員會應為共同連帶債務人，是原
    告應與被告羅馬大廈管理委員會共同提起本件訴訟，始為當
    事人適格。又系爭執行事件之執行名義為系爭確定判決，與
    強制執行法第14條第2項之要件不合，原告無得依強制執行
    法第14條第2項請求撤銷執行程序等語，資為抗辯，並聲明
    ：原告之訴駁回。㈡被告羅馬大廈管理委員會則以：對於系
    爭執行事情沒有意見等語，資為抗辯，並聲明：原告之訴駁
    回。
三、按執行名義無確定判決同一之效力者，於執行名義成立前，
    如有債權不成立或消滅或妨礙債權人請求之事由發生，債務
    人亦得於強制執行程序終結前提起異議之訴，強制執行法第
    14條第2項定有明文。查：被告聲請系爭執行事件之執行名
    義為系爭確定判決乙節，業經本院調取系爭執行事件卷宗審
    究無訛，且為兩造所不爭執，是系爭確定判決具有確定判決
    之效力，而與原告所主張強制執行法第14條第2 項「執行名
    義無確定判決同一效力」有間，原告依前開規定提起債務人
    異議之訴尚有未合，其主張難認為有理由，應予駁回。又原
    告主張異議情事，縱屬為真，亦非上開執行名義成立後所發
    生，亦與同條第1項規定未合，附此說明之。
四、綜上所述，原告依據強制執行法第14條之規定，請求系爭執
    行事件之強制執行程序應予撤銷，為無理由，應予駁回。
五、訴訟費用負擔之依據：民事訴訟法第78條。
中　　華　　民　　國　　111 　年　　9 　　月　　20　　日
                    高雄簡易庭　法　官  張茹棻
以上正本係照原本作成。
如不服本判決，應於送達後20日內，向本院提出上訴狀並表明上
訴理由，如於本判決宣示後送達前提起上訴者，應於判決送達後
20日內補提上訴理由書（須附繕本）。
中　　華　　民　　國　　111 　年　　9 　　月　　20　　日
                                書記官  黃振祐